nl: Kunst en entertainment > Hobby's en creatieve vaardigheden > Accessoires voor muziekinstrumenten > Accessoires voor percussie-instrumenten > Accessoires voor handpercussie-instrumenten: Hoezen en koffers voor handpercussie-instrumenten; Standaards en beugels voor handpercussie-instrumenten
sk-SK: Umenie a zábava > Záľuby a tvorivé dielne > Príslušenstvo pre hudobné nástroje > Príslušenstvo pre bicie nástroje > Príslušenstvo pre ručné perkusie: Tašky a puzdrá na ručné perkusie; Stojany a držiaky na ručné perkusie
it: Arte e svago > Hobby e arti creative > Accessori per orchestre e strumenti musicali > Accessori per percussioni > Accessori per percussioni a mano: Custodie e borse per percussioni a mano; Supporti e pedane per percussioni a mano
ko: 아트/엔터테인먼트 > 취미/예술 > 악기/오케스트라 부대용품 > 타악기 부대용품 > 손 타악기 부대용품: 손 타악기 가방/케이스; 손 타악기 스탠드/마운트
hu: Művészet és szórakoztatás > Hobbik és kreatív művészet > Hangszer és zenekari kiegészítők > Ütős kiegészítők > Kézi ütős kiegészítők: Kézi ütős táskák és tokok; Kézi ütős tartók és rögzítők
lt-LT: Menai ir pramogos > Hobiai ir menai > Muzikos instrumentai ir orkestro priedai > Mušamųjų instrumentų priedai > Rankinių mušamųjų instrumentų priedai: Rankinių mušamųjų instrumentų krepšiai ir dėklai; Rankinių mušamųjų instrumentų vertikalūs stovai ir laikikliai
zh-CN: 艺术与娱乐 > 爱好/艺术创作 > 乐器与管弦乐队配件 > 打击乐器配件 > 手动打击乐器配件: 手动打击乐器包/盒; 手动打击乐器支架/座
es: Arte y ocio > Hobbies y artes creativas > Accesorios para instrumentos musicales y de orquesta > Accesorios para percusión > Accesorios para percusión de mano: Bolsas y fundas para percusión de mano; Pies y bases para percusión de mano
zh-TW: 藝術/娛樂 > 嗜好和創作藝術 > 樂器配件 > 打擊樂器配件 > 手擊樂器配件: 手擊樂器收納袋/收納箱; 手擊樂器立架/底座
ja: 芸術・エンターテイメント > 趣味・コレクション > 楽器関連用品 > 打楽器・パーカッション用品 > ハンドパーカッション用品: ハンドパーカッション用バッグ・ケース; ハンドパーカッション用スタンド・マウント
hr-HR: Umjetnost i zabava > Hobiji i kreativne umjetnosti > Pribor za glazbala i orkestar > Pribor za udaraljke > Pribor za ručne udaraljke: Torbe i koferi za ručne udaraljke; Stalci i nosači za ručne udaraljke
vi: Nghệ thuật và giải trí > Sở thích và nghệ thuật sáng tạo > Phụ kiện dàn nhạc và nhạc cụ > Phụ kiện bộ gõ > Phụ kiện nhạc cụ bộ gõ đánh tay: Túi đựng nhạc cụ bộ gõ đánh tay; Giá đỡ nhạc cụ bộ gõ đánh tay
cs: Umění a zábava > Hobby, hudba a výtvarné umění > Hudební nástroje – příslušenství > Bicí – příslušenství > Ruční perkuse – příslušenství: Vaky a obaly na ruční perkuse; Stojany a držáky na ruční perkuse
pt-BR: Artes e entretenimento > Hobbies e artes > Acessórios para instrumentos musicais e orquestras > Acessórios para percussão > Acessórios para instrumentos de percussão de mão: Estojos e bolsas para instrumentos de perscussão de mão; Suportes e estantes para instrumentos de percussão de mão
nb: Kunst og underholdning > Hobby og kreativitet > Tilbehør til musikkinstrumenter og orkestre > Perkusjonstilbehør > Tilbehør til håndperkusjon: Vesker og kasser til håndperkusjon; Stativer og holdere til håndperkusjon
sl-SI: Kultura in zabava > Hobiji in ustvarjalne umetnosti > Dodatki za glasbila in orkestre > Dodatki za tolkala > Dodatki za ročna tolkala: Torbe in kovčki za ročna tolkala; Stojala in nosilci za ročna tolkala
pl: Sztuka i rozrywka > Hobby i sztuki piękne > Akcesoria do instrumentów muzycznych > Akcesoria do perkusji > Akcesoria do ręcznych instrumentów perkusyjnych: Torby i pokrowce na ręczne instrumenty perkusyjne; Stojaki do ręcznych instrumentów perkusyjnych
ru: Искусство и развлечения > Хобби и творчество > Аксессуары для музыкальных инструментов и игры в оркестре > Аксессуары для ударных инструментов > Аксессуары для ручной перкуссии: Сумки и футляры для ручной перкуссии; Стойки и крепления для ручной перкуссии
da: Kunst og underholdning > Hobby og håndarbejde > Musikinstrumenter – tilbehør > Perkussion – tilbehør > Tilbehør til håndpercussion: Tasker og kasser til håndpercussion; Stativer og montering til håndpercussion
el: Τέχνες & Ψυχαγωγία > Χόμπι & Δημιουργικές Τέχνες > Αξεσουάρ μουσικών οργάνων & ορχήστρας > Αξεσουάρ κρουστών > Αξεσουάρ κρουστών χειρός: Τσάντες & θήκες κρουστών χειρός; Βάσεις & στηρίγματα κρουστών χειρός
ro-RO: Artă și divertisment > Hobby-uri și artă > Accesorii pentru instrumente muzicale și orchestră > Accesorii pentru percuție > Accesorii pentru percuție manuală: Huse și cutii pentru percuție manuală; Stative și suporturi pentru percuție manuală
tr: Sanat ve Eğlence > Hobiler ve Sanatsal Çalışmalar > Müzik Aleti ve Orkestra Aksesuarları > Vurmalı Çalgı Aksesuarları > El Perküsyonu Aksesuarları: El Perküsyonu Çantaları ve Kutuları; El Perküsyonu Stantları ve Askıları
bg-BG: Изкуства и развлечения > Хобита и творчески изкуства > Аксесоари за музикални инструменти и оркестри > Аксесоари за перкусии > Аксесоари за ръчни перкусии: Чанти и калъфи за ръчни перкусии; Стойки и поставки за ръчни перкусии
fr: Arts et loisirs > Loisirs et arts créatifs > Accessoires pour instruments de musique et orchestres > Accessoires pour percussions > Accessoires pour percussions à main: Étuis et housses pour percussions à main; Supports et fixations pour percussions à main
pt-PT: Artes e lazer > Passatempos e artes criativas > Acessórios de instrumentos musicais e orquestra > Acessórios de percussão > Acessórios de percussão manual: Sacos e estojos de percussão manual; Suportes e apoios de percussão manual
th: ศิลปะและความบันเทิง > งานอดิเรกและศิลปะสร้างสรรค์ > เครื่องดนตรีและอุปกรณ์ออร์เคสตรา > อุปกรณ์เครื่องเพอร์คัสชั่น > อุปกรณ์เครื่องเคาะจังหวะด้วยมือ: กระเป๋าและที่ใส่เครื่องเคาะจังหวะด้วยมือ; ขาตั้งเครื่องเคาะจังหวะด้วยมือ
en: Arts & Entertainment > Hobbies & Creative Arts > Musical Instrument & Orchestra Accessories > Percussion Accessories > Hand Percussion Accessories: Hand Percussion Bags & Cases; Hand Percussion Stands & Mounts
fi: Taide ja viihde > Harrastukset ja taiteet > Soitin- ja orkesteritarvikkeet > Perkussiotarvikkeet > Käsiperkussiotarvikkeet: Käsiperkussioiden laukut ja kotelot; Käsiperkussioiden telineet
sv: Konst och underhållning > Hobby och skapande > Tillbehör till musikinstrument > Tillbehör till slagverk > Tillbehör för handhållna slagverk: Väskor och lådor för handhållna slagverk; Ställningar och infattningar för handhållna slagverk
de: Kunst & Unterhaltung > Hobby & Kunst > Zubehör für Musikinstrumente > Schlagzeugzubehör > Zubehör für Handperkussionsinstrumente: Taschen für Handperkussionsinstrumente; Ständer &Halterungen für Handperkussionsinstrumente